【裁判字號】    97,訴,714
【裁判日期】    980414
【裁判案由】    違反毒品危害防制條例
【裁判全文】
臺灣雲林地方法院刑事判決               97年度訴字第714號
公  訴  人  臺灣雲林地方法院檢察署檢察官
被      告  丙○○
                    （另案在臺灣雲林第二監獄執行中）
選任辯護人  劉志卿律師
上列被告因毒品危害防制條例案件，經檢察官提起公訴（97年度
偵字第1517、1613號），本院判決如下：
    主  文
丙○○所犯罪名及處罰，詳如附表「所犯罪名及處罰」欄所示，
應執行有期徒刑拾柒年，販賣第一級毒品所得共新臺幣柒仟伍佰
元沒收之，如全部或一部不能沒收時，以其財產抵償之；扣案之
SAMSUMG 牌行動電話壹支（含門號0000000000號SIM 卡壹張）沒
收。
    事  實
一、丙○○明知海洛因係毒品危害防制條例所列管之第1 級毒品
    ，不得非法持有及販賣，竟意圖營利，基於販賣第1 級毒品
    海洛因之各別犯意，分別為下列販賣第1 級毒品犯行：
    (一)販賣予甲○○部分：
      1.於97年2 月4 日下午1 時7 分36秒，甲○○以門號0000
        000000號行動電話與丙○○所使用之門號0000000000號
        （起訴書誤載為0000000000號）行動電話聯絡，向丙○○表示欲購買新臺幣（下同）1,000 元毒品海洛因，隨
        即相約在雲林虎尾鎮○○路附近之大學城大樓樓下，由
        丙○○持毒品海洛因前往交付，以一手交錢一手交貨之
        方式，將毒品海洛因1 小包販賣予甲○○，得款1,000
        元。
      2.於97年2 月9 日下午5 時4 分36秒，甲○○以上開行動
        電話門號與丙○○所持用之門號0000000000號行動電話
        聯絡，向丙○○表示欲購買1,000 元毒品海洛因，於同
        日下午5 時18分許，由丙○○持毒品海洛因前往上址之
        大學城大樓樓下，以一手交錢一手交貨之方式，將毒品
        海洛因1 小包販賣予甲○○，得款1,000 元。
      3.於97年2 月14日上午4 時48分22秒，甲○○以上開行動
        電話門號與丙○○所使用之門號0000000000號行動電話
        聯絡，向丙○○表示欲購買1,000 元毒品海洛因，於同
        日上午4 時56分許，同樣由丙○○持毒品海洛因前往上
        址之大學城大樓樓下，將海洛因1 小包販賣予甲○○，
        得款1,000 元。
      4.於97年2 月15日下午7 時25分10秒，甲○○以上開行動
        電話門號與丙○○所使用之門號0000000000號行動電話
        聯絡，向丙○○表示欲購買1,000 元毒品海洛因，丙○○即持毒品海洛因前往上址之大學城大樓樓下，將毒品
        海洛因1 小包販賣予甲○○，得款1,000 元。
    (二)販賣予乙○○部分：
      1.於97年2 月5 日上午3 時12分40秒，乙○○以門號0000
        000000號行動電話與丙○○所使用之門號0000000000號
        行動電話聯絡，向丙○○表示欲購買毒品海洛因，隨即
        由丙○○持毒品海洛因前往雲林縣虎尾鎮○○路天橋附
        近，以1,000 元之價格、一手交錢一手交貨之方式，將
        海洛因1 小包販賣予乙○○，得款1,000 元。
      2.於97年2 月15日下午3 時56分17秒，乙○○以上開行動
        電話與丙○○所使用之上開門號行動電話聯絡，向丙○○表示欲以賒欠方式購買1 小包毒品海洛因，丙○○即
        持毒品海洛因前往上址之天橋附近，以1,000 元之價格
        ，將海洛因1 小包販賣予乙○○，並讓乙○○賒欠上開
        款項。
      3.於97年2 月16日晚上8 時36分18秒，乙○○以上開行動
        電話與丙○○所使用之上開門號行動電話聯絡，向丙○○表示欲購買1,000 元毒品海洛因，隨即相約在雲林虎
        尾鎮○○路松青超市○○○路，由丙○○持毒品海洛因
        前往交付，以一手交錢一手交貨之方式，將海洛因1 小
        包販賣予乙○○，得款1,000元。
      4.於97年2 月21日下午6 時15分50秒，乙○○以上開行動
        電話與丙○○所使用之上開門號行動電話聯絡，向丙○○表示欲購買8 分之1 錢毒品海洛因，隨即由丙○○持
        毒品海洛因前往雲林虎尾鎮○○路天橋附近，以2,000
        元之價格，將重量8 分之1 錢之毒品海洛因1 小包販賣
        予乙○○，得款1,500 元，尚餘500 元賒欠未給付。
二、嗣經檢察官對門號0000000000號、0000000000號行動電話實
    施通訊監察而查悉上情，經警方持拘票於97年3 月14日凌晨
    1 時30分許，在雲林縣虎尾鎮「迷你遊藝場」將丙○○拘獲
    ，並扣得其所有之SAMSUMG 牌手機1 支（含門號0000000000
    號SIM 卡1 張）。
三、案經雲林縣警察局虎尾分局報告臺灣雲林地方法院檢察署檢
    察官偵查起訴。
    理  由
一、證據能力部分：
    按被告以外之人於偵查中向檢察官所為之陳述，除顯有不可
    信之情況者外，得為證據，刑事訴訟法第159 條之1 第2項
    亦有明文。證人甲○○、乙○○於檢察官偵查中具結後所為
    之陳述，因檢察官原則上均能遵守法律規定，不致違法取供
    ，且其等於偵查中向檢察官所為之陳述，又無顯不可信之情
    況，揆諸前開規定，證人甲○○、乙○○於偵查中向檢察官
    所為業已具結之陳述，自得作為證據使用，先予敘明。
二、上開事實，業據被告丙○○坦承不諱，核與證人甲○○於偵
    查中之證述、證人乙○○於偵查及本院審理時之證述相符，
    並有被告以門號0000000000號、0000000000號行動電話於上
    開時間與甲○○所使用之門號0000000000號、乙○○所使用
    之門號0000000000號行動電話聯絡之通訊監察譯文（偵卷第
    34至39頁、第46頁、第95至100 頁）在卷可稽，足認被告自
    白與事實相符，應堪採信。又按海洛因係毒品危害防制條例
    第2 條第2 項第1 款所定之第1 級毒品，物稀價昂，其持有
    販賣者，政府查緝甚嚴，苟非有利可圖，當不願甘冒法律制
    裁之風險，而予販賣；又販賣毒品乃違法行為，非可公然為
    之，亦無公定價格，容易分裝並增減份量，而每次買賣之價
    量，輒因買賣雙方關係之深淺、資力、需求量及對行情之認
    知、來源是否充裕、查緝是否嚴緊、購買者被查獲時供出購
    買對象之風險評估等因素，而異其標準，非可一概而論，而
    販賣海洛因之利得，除被告坦承犯行或價量俱臻明確外，委
    難察得實情，販賣之人從價差或量差中牟利之方式雖異，其
    意圖營利之販賣行為則同一。以本件而論，雖無法明確計算
    被告販毒可得之利潤，然被告既係販賣毒品之人，其取得毒
    品之成本需費不貲，且被告與甲○○、乙○○並無特殊關係
    或特別深厚之交情，自無平價轉讓毒品自負風險之理，是被
    告有販賣毒品藉以營利之意圖甚明。本件事證明確，被告犯
    行堪以認定，應依法論科。
三、核被告丙○○所為8 次販賣毒品海洛因之犯行，均係犯毒品
    危害防制條例第4 條第1 項之販賣第1 級毒品罪。被告各次
    持有第1 級毒品海洛因之低度行為，為販賣之高度行為所吸
    收，不另論罪。被告所犯上開8 罪，犯意各別，應分論併罰
    。又被告各次所販賣之數量非鉅，每次均係以1 小包販賣供
    吸毒者施用，且均由吸毒品者主動打電話洽詢購買，犯罪情
    節尚非重大，其惡性及犯罪情節核與大量走私進口或長期販
    賣毒品之所謂「大盤」、「中盤」毒販迥然不同，如不論其
    情節輕重，遽處以販賣第1 級毒品罪之法定本刑死刑或無期
    徒刑，誠屬情輕法重，過於嚴苛，有傷人民對於法律之情感
    ，因此就被告上開8 次販賣第1 級毒品犯行，均依刑法第59
    條之規定酌減其刑。再被告及其辯護人主張：被告具體供出
    毒品來源為胡承康等人，因而使偵查機關破獲胡承康販賣毒
    品犯行，請依毒品危害防制條例第17條之規定減輕其刑等語
    ，惟經本院向臺灣雲林地方法院檢察署查詢有無因被告供出
    毒品來源而破獲一事，該署於97年8 月25日函復稱：承辦檢
    察官並無因被告供述而破獲「蘇東興」等7 人販賣第1 級毒
    品犯行之情事（本院卷(一)第44頁）；於97年9 月25日函復略
    以：被告曾供稱其毒品上游為「小康」、「東興」等人，經
    檢察官過濾分析後亦曾分案展開偵查，惟尚未因此破獲販賣
    毒品之情形，又被告供出有身分證字號之毒品來源有3 人，
    自被告遭查獲後，迄今僅有胡承康因販賣毒品案件遭檢察官
    查獲，惟胡承康遭查獲並非因被告之供述而來，且查獲販賣
    之毒品亦非第1 級毒品（本院卷(一)第79頁）；於97年11月11
    日再函覆以：於偵辦被告販賣毒品案件前，即已得知綽號「
    小康」之人為胡承康，且知悉其涉嫌販賣毒品，經以通訊監
    察方式偵辦被告販賣毒品案件之過程，確有發現胡承康涉嫌
    販賣毒品之內容，因他案被告陳世華指證並循線拘獲胡承康
    ，再就監聽被告所得內容命被告指證，確信胡承康確有販賣
    第1 級毒品予被告丙○○，97年度偵字第4728、5351號起訴
    書記載被告胡承康販賣毒品予丙○○之犯罪事實，為拘獲丙○○前即得知，惟若無丙○○具體指證，尚難達足以起訴胡
    承康之程度等語（本院卷(一)第105 頁），顯見被告在供出其
    毒品來源為胡承康之前，偵查機關早已發覺胡承康涉嫌販賣
    毒品，且經由對被告實施通訊監察，亦已得知胡承康販賣毒
    品之情事，是另案被告胡承康並非因其供述而查獲，此外，
    偵查機關又無因被告供出其他毒品來源而破獲之情形，自無
    毒品危害防制條例第17條減刑規定之適用；另被告於事實欄
    一之(二)販賣予乙○○部分之3.所示販賣第1 級毒品犯行，被
    告與乙○○約定交付之地點為雲林縣虎尾鎮○○路松青超市
    ○○○路，已據證人乙○○於本院審理時證述明確（本院卷
    (一)第191 頁反面），核與通訊監察譯文所示內容相符（偵卷
    第98頁），應堪採信，起訴意旨認渠等該次交易地點為雲林
    縣虎尾鎮○○路天橋附近，容有未洽，均附此敘明。爰審酌
    被告明知毒品海洛因具有成癮性，服用後會產生依賴性，且
    戒解不易，竟為圖一己之私利，販賣毒品予他人施用，危害
    社會治安不輕，惟其各次販賣之數量及所得並不多、犯後尚
    知坦承犯行、並具體指證其毒品上游胡承康等一切情狀，認
    起訴檢察官具體求處無期徒刑略嫌過重，爰分別量處如附表
    「所犯罪名及處罰」欄所示之刑，並定其應執行之刑。被告
    販賣第1 級毒品所得之價金共7,500 元，應依毒品危害防制
    條例第19條第1 項之規定宣告沒收之，如全部或一部不能沒
    收時，以其財產抵償之。扣案之SAMSUMG 牌手機1 支（含門
    號0000000000號SIM 卡1 張），係被告所有於附表編號(二)至
    (八)所示販賣第1 級毒品犯行所用之物，應依同條例第19條第
    1 項之規定，於附表編號(二)至(八)所示之販賣第1 級毒品罪項
    下宣告沒收；至被告於事實欄一之(一)販賣予甲○○部分之1.
    即附表編號(一)所示之販賣第1 級毒品犯行，被告所使用之行
    動電話門號為0000000000號，此行動電話號碼為林聰翰所有
    （見偵卷第50頁林聰翰警詢筆錄）；扣案之另1 支手機，則
    難認與本件犯罪有關，均不予宣告沒收。
據上論斷，刑事訴訟法第299 條第1 項前段，毒品危害防制條例
第4 條第1 項、第19條第1 項，刑法第11條前段、第59條、第51
條第5 款，判決如主文。
本案經檢察官丁○○到庭執行職務。
中    華    民    國    98    年    4     月    14    日
                  刑事第四庭  審判長法  官 吳 福 森
                                    法  官 李 淑 惠
                                    法  官 王 素 珍
以上正本證明與原本無異。
如不服本判決應於收受判決後10日內向本院提出上訴書狀，並應
敘述具體理由；其未敘述上訴理由者，應於上訴期間屆滿後20日
內向本院補提理由書（均須按他造當事人之人數附繕本）。「切
勿逕送上級法院」。
                                    書記官 吳 伊 婷
中    華    民    國    98    年    4     月    17    日
附錄本案論罪科刑法條：
毒品危害防制條例第4條第1項
製造、運輸、販賣第一級毒品者，處死刑或無期徒刑；處無期徒
刑者，得併科新臺幣1 千萬元以下罰金。
製造、運輸、販賣第二級毒品者，處無期徒刑或7 年以上有期徒
刑，得併科新臺幣7 百萬元以下罰金。
製造、運輸、販賣第三級毒品者，處5 年以上有期徒刑，得併科
新臺幣5 百萬元以下罰金。
製造、運輸、販賣第四級毒品者，處3 年以上10年以下有期徒刑
，得併科新臺幣3 百萬元以下罰金。
製造、運輸、販賣專供製造或施用毒品之器具者，處 1 年以上 7
年以下有
期徒刑，得併科新臺幣 1 百萬元以下罰金。
前五項之未遂犯罰之。
附表：
┌─┬────┬────┬─────┬─────┬────────────┐
│編│交易對象│聯絡時間│ 交易地點 │ 交易金額 │     所犯罪名及處罰     │
│號│        │        │          │          │                        │
├─┼────┼────┼─────┼─────┼────────────┤
│(一)│甲○○  │97年2 月│雲林縣虎尾│1,000元   │丙○○販賣第一級毒品，處│
│  │        │4 日下午│鎮○○路附│          │有期徒刑拾伍年，販賣第一│
│  │        │1 時7 分│近之大學城│          │級毒品所得新臺幣壹仟元沒│
│  │        │36秒    │樓下      │          │收，如全部或一部不能沒收│
│  │        │        │          │          │時，以其財產抵償之。    │
├─┼────┼────┼─────┼─────┼────────────┤
│(二)│甲○○  │97年2 月│同上      │1,000元   │丙○○販賣第一級毒品，處│
│  │        │9 日下午│          │          │有期徒刑拾伍年，販賣第一│
│  │        │5 時4 分│          │          │級毒品所得新臺幣壹仟元沒│
│  │        │36秒    │          │          │收，如全部或一部不能沒收│
│  │        │        │          │          │時，以其財產抵償之。扣案│
│  │        │        │          │          │之SAMSUMG 牌行動電話壹支│
│  │        │        │          │          │（含門號0000000000號SIM │
│  │        │        │          │          │卡壹張）沒收。          │
├─┼────┼────┼─────┼─────┼────────────┤
│(三)│甲○○  │97年2 月│同上      │1,000元   │丙○○販賣第一級毒品，處│
│  │        │14日上午│          │          │有期徒刑拾伍年，販賣第一│
│  │        │4 時48分│          │          │級毒品所得新臺幣壹仟元沒│
│  │        │22秒    │          │          │收，如全部或一部不能沒收│
│  │        │        │          │          │時，以其財產抵償之。扣案│
│  │        │        │          │          │之SAMSUMG 牌行動電話壹支│
│  │        │        │          │          │（含門號0000000000號SIM │
│  │        │        │          │          │卡壹張）沒收。          │
├─┼────┼────┼─────┼─────┼────────────┤
│(四)│甲○○  │97年2 月│同上      │1,000元   │丙○○販賣第一級毒品，處│
│  │        │15日下午│          │          │有期徒刑拾伍年，販賣第一│
│  │        │7 時25分│          │          │級毒品所得新臺幣壹仟元沒│
│  │        │10秒    │          │          │收，如全部或一部不能沒收│
│  │        │        │          │          │時，以其財產抵償之。扣案│
│  │        │        │          │          │之SAMSUMG 牌行動電話壹支│
│  │        │        │          │          │（含門號0000000000號SIM │
│  │        │        │          │          │卡壹張）沒收。          │
├─┼────┼────┼─────┼─────┼────────────┤
│(五)│乙○○  │97年2 月│雲林縣虎尾│1,000元   │丙○○販賣第一級毒品，處│
│  │        │5 日上午│鎮○○路天│          │有期徒刑拾伍年，販賣第一│
│  │        │3 時12分│橋附近    │          │級毒品所得新臺幣壹仟元沒│
│  │        │40秒    │          │          │收，如全部或一部不能沒收│
│  │        │        │          │          │時，以其財產抵償之。扣案│
│  │        │        │          │          │之SAMSUMG 牌行動電話壹支│
│  │        │        │          │          │（含門號0000000000號SIM │
│  │        │        │          │          │卡壹張）沒收。          │
├─┼────┼────┼─────┼─────┼────────────┤
│(六)│乙○○  │97年2 月│同上      │1,000 元；│丙○○販賣第一級毒品，處│
│  │        │15日下午│          │尚未付款。│有期徒刑拾伍年。扣案之  │
│  │        │3 時56分│          │          │SAMSUMG 牌行動電話壹支（│
│  │        │17秒    │          │          │含門號0000000000號SIM 卡│
│  │        │        │          │          │壹張）沒收。            │
├─┼────┼────┼─────┼─────┼────────────┤
│(七)│乙○○  │97年2 月│雲林縣虎尾│1,000元   │丙○○販賣第一級毒品，處│
│  │        │16日晚上│鎮○○路松│          │有期徒刑拾伍年，販賣第一│
│  │        │8 時36分│青超市附近│          │級毒品所得新臺幣壹仟元沒│
│  │        │18秒    │鐵路      │          │收，如全部或一部不能沒收│
│  │        │        │          │          │時，以其財產抵償之。扣案│
│  │        │        │          │          │之SAMSUMG 牌行動電話壹支│
│  │        │        │          │          │（含門號0000000000號SIM │
│  │        │        │          │          │卡壹張）沒收。          │
├─┼────┼────┼─────┼─────┼────────────┤
│(八)│乙○○  │97年2 月│雲林縣虎尾│2,000 元；│丙○○販賣第一級毒品，處│
│  │        │21日下午│鎮○○路天│尚欠500 元│有期徒刑拾伍年。販賣第一│
│  │        │6 時15分│橋附近    │未給付。  │級毒品所得新臺幣壹仟伍佰│
│  │        │50秒    │          │          │元沒收，如全部或一部不能│
│  │        │        │          │          │沒收時，以其財產抵償之。│
│  │        │        │          │          │扣案之SAMSUMG 牌行動電話│
│  │        │        │          │          │壹支（含門號0000000000號│
│  │        │        │          │          │SIM 卡壹張）沒收。      │
└─┴────┴────┴─────┴─────┴────────────┘


司法院資訊處製作；財團法人民間司法改革基金會備份。
